【裁判字號】    97,交上易,238
【裁判日期】    980224
【裁判案由】    過失致死
【裁判全文】
臺灣高等法院刑事判決               97年度交上易字第238號
上  訴  人  臺灣桃園地方法院檢察署檢察官
上  訴  人
即  被  告  丙○○
                    國民
選任辯護人  劉君豪律師
            邱清銜律師
上列上訴人等因被告過失致死案件，不服臺灣桃園地方法院97年
度審交易字第113 號，中華民國97年7月4日第一審判決（起訴案
號：臺灣桃園地方法院檢察署97年度偵字第6979號），提起上訴
，本院判決如下：
    主  文
上訴駁回。
丙○○緩刑參年。
    事  實
一、本案經本院審理結果，認原審以被告即上訴人丙○○犯刑法
    第276條第1項之過失致人於死罪，並說明符合自首要件，判
    處被告有期徒刑 8月，其認事用法及量刑均無不當，應予維
    持，並引用第一審判決書記載之事實、證據及理由（詳如附
    件）。
二、上訴人即被告上訴意旨略以：原審判決未審認被害人亦與有
    過失，及被告無前科紀錄，自首且犯後坦承犯行，及已賠償
    被害人家屬，量刑過重云云。經查，上訴人既已於本院審理
    中坦承過失犯行，並有道路交通事故現場圖、道路交通事故
    調查報告表 (一)、(二)各1份、現場照片12幀等件在卷可稽
    ，而被害人吳昭賢確因本件車禍受傷，旋緊急送往附近之國
    軍桃園總醫院急救，仍因車禍導致創傷性休克，延至96年12
    月1 日中午12時40分許不治死亡，有國軍桃園總醫院附設民
    眾診療服務處出具之診斷證明書1 紙附卷可稽，並經臺灣桃
    園地方法院檢察署檢察官督同法醫師相驗屬實，製有相驗筆
    錄、相驗屍體證明書及檢驗報告書各 1件在卷可憑，足認被
    告前開自白與事實。又被告考領取有駕駛執照，自應熟諳汽
    車行駛至交岔路口，轉彎車應讓直行車先行之規定，於原審
    審理時自承肇事前，欲左轉跨越對向車道至路旁停車場停車
    ，因對向主線車道汽車壅塞，阻礙部分機車道車行狀況視野
    ，逕即左轉等語。故其致被害人煞避不及撞上被告車輛右側
    車身，足認有違反上開規定之過失甚明。又被害人死亡係因
    本件車禍所致與被告過失行為二者間具相當因果關係。是本
    件事證明確，被告過失致人於死之犯行，已堪認定，是其上
    訴非有理由，應予駁回。又檢察官依告訴人之請求提起上訴
    ，其上訴意旨略以：被告於肇事後一審判決前僅賠償告訴人
    甲○○、乙○○新臺幣（下同）80萬元，迄今仍未與告訴人
    2 人達成和解，顯無悔意，犯後態度不佳，原判決量刑過輕
    云云。然查，被告自始未否認肇事前，欲左轉跨越對向車道
    至路旁停車場停車，因對向主線車道汽車壅塞，阻礙部分機
    車道車行狀況視野，逕即左轉，致被害人煞避不及撞上被告
    車輛右側車身而肇事致被害人死亡之事實，且於，是被告自
    始未推諉肇事之責，復未迴避民事賠償責任，於原審審理中
    已交付現款80萬元賠償被害人家屬即告訴人甲○○、乙○○
    2 人，此為告訴人所是認，實難因雙方對最終和解金額未達
    成共識遽謂被告犯後毫無悔意，是檢察官上訴稱被告犯後毫
    無悔意云云，尚有未洽。是本件檢察官依上開上訴意旨指摘
    原判決不當，亦無理由，應予駁回。
三、本件檢察官及被告上訴雖均無理由，然查，上訴人即被告丙○○前未曾受有期徒刑以上刑之宣告，有卷附本院被告丙○○全國前案紀錄表 1份可按，其因一時過失，偶罹刑典，事
    後已深具誠意，態度良好，並於本院審理中與告訴人達成初
    步協定，另交付70萬元之賠償金，已與被害人家屬即告訴人
    甲○○、乙○○ 2人達成民事和解，先後共賠償被害人家屬
    150萬元（不含強制險150萬元；告訴人甲○○、乙○○共取
    得300 萬元之賠償金），告訴人並已具狀撤回附帶民事訴訟
    起訴，有撤回附帶民事起訴狀 1份附於本院97年度交附民字
    第34號卷可參，綜合上情，本院認被告經此起訴、審判與刑
    之宣告，當知所警惕，信無再犯之虞，本院認其所宣告之刑
    以暫不執行為適當，併予宣告緩刑3年，以啟自新。
據上論斷，應依刑事訴訟法第368條、第373條，刑法第74條第 1
項第 1款，判決如主文。
本案經檢察官呂建昌到庭執行職務。
中    華    民    國    98    年    2     月    24    日
                  刑事第七庭  審判長法  官  陳晴教
                                    法  官  楊智勝
                                    法  官  游紅桃
以上正本證明與原本無異。
不得上訴。
                                    書記官  戴伯勳
中    華    民    國    98    年    2     月    24    日
附錄：本案論罪科刑法條全文
中華民國刑法第276條（過失致死罪）
因過失致人於死者，處 2 年以下有期徒刑、拘役或 2 千元以下
罰金。
從事業務之人，因業務上之過失犯前項之罪者，處 5 年以下有期
徒刑或拘役，得併科3千元以下罰金。
  附件：
臺灣桃園地方法院刑事判決           97年度審交易字第113號
公  訴  人  臺灣桃園地方法院檢察署檢察官
被      告  丙○○
上列被告因過失致死案件，經檢察官提起公訴（97年度偵字第69
79號），被告於審理中為有罪之陳述，經告知簡式審判程序之旨
，並聽取當事人之意見後，本院裁定改行簡式審判程序，茲判決
如下：
    主  文
丙○○因過失致人於死，處有期徒刑捌月。
    事  實
一、丙○○於民國96年12月1 日上午10時許，駕駛車牌4783－FR
    號自用小客車沿桃園縣龍潭鄉○○路往平鎮方向行駛，行經
    福龍路2 段編號07959 號路燈桿前，欲左轉跨越對向車道至
    路旁停車場停車，因對向主線車道汽車壅塞，阻礙部分機車
    道車行狀況視野，原應注意稍作停待，確認對向機車道車行
    狀況，並讓直行機車先行，依當時情況，又無不能注意之情
    形，竟疏未注意及此，逕行左轉跨越對向車道，適吳昭賢騎
    乘車牌CUB －176 號重型機車沿對向車道行駛而來，見狀已
    煞避不及，以其騎乘機車車頭撞擊丙○○所駕自用小客車右
    側車身，吳昭賢因而受有右側創傷性氣血胸、肝裂傷併腹腔
    內出血、左側橈尺骨下端閉鎖性骨折等傷害，經送醫急救延
    至同日中午12時40分許，終因胸、腹部鈍挫傷併氣血胸及腹
    部出血，導致創傷性休克不治死亡。丙○○肇事後，於前來
    處理之警員未知犯人係何人之前，即當場承認駕車肇事，進
    而接受裁判。
二、案經吳昭賢之父甲○○訴由臺灣桃園地方法院檢察署檢察官
    相驗後偵查起訴。
    理  由
一、訊據被告丙○○就上揭事實，迭於警詢、偵訊及本院審理時
    坦承不諱，復有道路交通事故現場圖、道路交通事故調查報
    告表(一)、(二)、現場照片12幀等件在卷可稽，而被害人吳
    昭賢確因本件車禍受傷，旋緊急送往附近之國軍桃園總醫院
    急救，仍因車禍導致創傷性休克，延至96年12月1日中午12
    時40 分許不治死亡，有國軍桃園總醫院附設民眾診療服務
    處出具之診斷證明書1紙附卷可稽，並經臺灣桃園地方法院
    檢察署檢察官督同法醫師相驗屬實，製有相驗筆錄、相驗屍
    體證明書及檢驗報告書各1件在卷可憑，足認被告前開自白
    與事實相符，堪以採信。按「按汽車行駛至交岔路口，其行
    進、轉彎，應依下列規定：七、轉彎車應讓直行車先行」，
    道路交通安全規則第102條第1項第7款定有明文，被告考領
    取有駕駛執照，自應熟諳上開規定，於本院審理時自承肇事
    前，欲左轉跨越對向車道至路旁停車場停車，因對向主線車
    道汽車壅塞，阻礙部分機車道車行狀況視野，逕即左轉等語
    。故其致被害人煞避不及撞上被告車輛右側車身，足認有違
    反上開規定之過失甚明。又被害人死亡係因本件車禍所致與
    被告過失行為二者間具相當因果關係。是本件事證明確，被
    告過失致人於死之犯行，可以認定，自應依法論科。
二、核被告所為，係犯刑法第276 條第1 項之過失致死罪。本件
    交通事故發生後，被告於前來處理之警員未知犯人係何人之
    前，即當場承認駕車肇事，嗣並接受裁判，符合刑法第62條
    前段自首要件，爰依法減輕其刑。爰審酌被告之過失情節，
    ，及被害人因而死亡之結果，暨民事部分被害人家屬已取得
    賠償金額新臺幣（下同）230 萬元（含強制險150 萬元），
    惟尚未與被害人家屬達成和解（被害人家屬表示除強制險理
    賠部分外，應再賠償280 萬元）、犯後坦承不諱，態度良好
    等一切情狀，量處如主文所示之刑。
據上論斷，應依刑事訴訟法第273 條之1 第1 項、第299 條第1
項前段，刑法第276 條第1 項、第62條前段，刑法施行法第1條
之1 第1 項、第2 項前段。
本案經檢察官黃珮如到庭執行職務。
中    華    民    國    97    年    7     月    4     日
                      刑事庭  法  官  江振義
以上正本證明與原本無異。
如不服本判決，應於判決送達後10日內向本院提出上訴狀（應附
繕本），其未敘述上訴理由者，應於上訴期間屆滿後20日內補提
理由書狀於本院，上訴於臺灣高等法院。
                             書記官  林韡婷
中    華    民    國    97    年    7     月    7     日
附錄論罪科刑法條：
中華民國刑法第276 條第1 項（過失致死罪）
因過失致人於死者，處2 年以下有期徒刑、拘役或2 千元以下罰
金。


司法院資訊處製作；財團法人民間司法改革基金會備份。
